【裁判字號】    97,聲,1464
【裁判日期】    971208
【裁判案由】    限期起訴
【裁判全文】
臺灣臺南地方法院民事裁定              97年度聲字第1464號
聲  請  人  甲○○○○○○
相  對  人  乙○○
上列當事人間就本院九十七年度執全字第八○○號假扣押事件，
聲請人聲請命相對人限期起訴，本院裁定如下：
    主  文
相對人應於本裁定送達後七日內，就其欲保全執行之請求，向管
轄法院起訴。
聲請程序費用由相對人負擔。
    理  由
一、聲請意旨略以：相對人前為保全其所執有由第三人陳寶鳳所
    簽發、由相對人背書、以第一銀行竹溪分行為付款人、面額
    為新臺幣（下同）五十萬元、票據號碼為ＶＢ000000
    0號之支票債權，向鈞院聲請以九十七年度裁全字第九三九
    號裁定准供擔保一十萬元後，得就聲請人之財產在三十萬元
    之範圍內為假扣押後，再聲請鈞院以九十七年度執全字第八
    ○○號假扣押執行程序扣押聲請人在第三人萬泰商業銀行東
    門分行（下稱萬泰銀行）活期存款帳戶內之六萬四千七百零
    九元。惟相對人迄未向鈞院提起本案訴訟，爰依民事訴訟法
    第五百二十九條之規定，聲請鈞院裁定命相對人於一定期間
    內起訴等語。
二、按經准為假扣押，而本案尚未繫屬者，命假扣押之法院應依
    債務人聲請，命債權人於一定期間內起訴，民事訴訟法第五
    百二十九條第一項定有明文。因假扣押程序係在本案訟爭尚
    未判決確定前，預防將來債權人勝訴後，不能強制執行或難
    於執行，故予債權人預為保全強制執行而設，然債權人所保
    全之請求爭執，仍有待本案訴訟及早繫屬以求確定之，故經
    准為假扣押，而本案尚未繫屬者，命假扣押之法院應依債務
    人聲請，命債權人於一定期間內起訴。
三、查相對人為保全其前揭支票債權，而向本院聲請假扣押裁定
    及強制執行，並扣押相對人在萬泰銀行活期存款帳戶內之六
    萬四千七百零九元等情，業經本院依職權調取上開案卷核閱
    屬實；且相對人就上開假扣押保全債權，除曾聲請本院以九
    十七年度司促字第一三三五○號對聲請人核發支付命令，嗣
    經聲請人在法定期限內聲明異議，依法以相對人支付命令之
    聲請視為起訴，再經本院裁定命其補繳裁判費，相對人逾期
    未補繳，本院九十七年度南簡字第一一四五號給付票款事件
    以其訴不合法為由裁定駁回確定在案，視為未起訴外，並無
    其他有關相對人所保全債權之民事訴訟、調解事件或支付命
    令聲請事件繫屬本院，亦經本院依職權調取上開給付票款事
    件卷宗核閱無訛，且有本院民事紀錄科查詢表在卷可參。從
    而，聲請人聲請本院命相對人於一定期間內起訴，核與前揭
    規定相符，自應准許。
四、依民事訴訟法第九十五條、第七十八條，裁定如主文。
中    華    民    國    97    年    12    月    8     日
                  民事第二庭    法  官  陳賢德
以上正本證明與原本無異。
如不服本裁定應於送達後十日內向本院提出抗告狀，並應繳納抗
告費新臺幣一千元整。
中    華    民    國    97    年    12    月    8     日
                                書記官  余吉祥


司法院資訊處製作；財團法人民間司法改革基金會備份。
